臺灣臺北地方法院刑事判決
110年度審易字第1194號
公  訴  人  臺灣臺北地方檢察署檢察官
被      告  林秀鳳

上列被告因竊盜案件，經檢察官提起公訴（110年度偵字第17728
號）及移送併辦（110年度偵字第17728號），被告於本院準備程
序中就被訴事實為有罪之陳述，經本院裁定逕以簡式審判程序審
理，判決如下：
    主  文
林秀鳳共同犯攜帶兇器竊盜罪，處有期徒刑陸月，如易科罰金，
以新臺幣壹仟元折算壹日。
    事  實
一、林秀鳳與潘平華（待到案後另行審結）為男女朋友關係，因
    潘平華積欠當舖金錢，二人竟基於意圖為自己不法所有之竊
    盜犯意聯絡，於民國110年5月8日晚間9時7分許，共同前往
    位在臺北市○○區○○○路○段000號「臺北大巨蛋」工地，潛入
    該址地下4樓機房，共同使用持客觀上足對人身體、生命構
    成威脅之金屬製之破壞剪、美工刀各1支，竊取該工地內「
    益鼎工程股份有限公司」所有之電纜線內銅線部分約2,000
    公尺及「環瑋水電工程有限公司」所有之電纜線內銅線部分
    約1,400公尺得手，旋共同駕駛車牌號碼0000-00號自用小客
    車載運上開竊得銅線逃逸，嗣載往桃園市○○區○○路000號酬
    勤資源回收場販賣，得款約新臺幣（下同）10萬元。嗣經該
    工地包商「環瑋水電工程公司」之現場負責人李泓毅、「益
    鼎工程股份有限公司」之現場負責人王衍伸巡視工地，發現
    該處有散落之電纜線絕緣體外皮，經報警調閱監視錄影畫面
    ，循線查悉上情。
二、案經李泓毅、王衍伸訴由臺北市政府警察局信義分局報告臺
    灣臺北地方檢察署檢察官偵查起訴。
    理  由
一、本件被告林秀鳳所犯均係死刑、無期徒刑、最輕本刑為3 年
    以上有期徒刑以外之罪，其於準備程序進行中就被訴事實為
    有罪之陳述，經告知簡式審判程序之旨，並聽取當事人之意
    見後，本院認無不得或不宜改依簡式審判程序進行之情形，
    爰依刑事訴訟法第273條之1第1項、第284條之1規定，裁定
    改行簡式審判程序。又本件所引屬於審判外陳述之傳聞證據
    ，依同法第273條之2規定，不受第159條第1項關於傳聞法則
    規定之限制，依法有證據能力，合先敘明。
二、首揭犯罪事實，業經被告於警詢、偵訊及本院審理時坦承不
    諱（見偵一卷第63頁至第65頁、第67頁至第83頁、第159頁
    至第160頁、審易卷一第283頁、審易卷二第10頁、第13頁）
    ，核與共同被告潘平華於警詢、偵訊及本院審理時之自白（
    見偵一卷第21頁至第35頁、第39頁至第47頁、第161頁至第1
    62頁、審易卷一第283頁）、證人即告訴人李泓毅、王衍伸
    於警詢時指述內容一致（見偵一卷第95頁至第105頁、偵二
    卷第13頁至第23頁），並有攝得被告與潘平華犯案經過之監
    視器錄影檔案及翻拍照片（見偵一卷第121頁至第131頁、偵
    二卷第29頁至第39頁）、酬勤資源回收場販賣蒐證照片4張
    （見偵一卷第133頁至第135頁）、回收場負責人查訪紀錄表
    1張（見偵一卷第145頁至第147頁）在卷可稽，足認被告上
    開任意性自白與事實相符，堪可作為認定事實之依據。綜此
    ，本件事證明確，被告犯行堪以認定，應予依法論科　　
三、論罪科刑：
　㈠刑法第321條第1項第3款之攜帶兇器竊盜罪，係以行為人攜帶
    兇器竊盜為其加重條件，此所謂兇器，其種類並無限制，凡
    客觀上足對人之生命、身體、安全構成威脅，具有危險性之
    器械均屬之，且祇須行竊時攜帶此種具有危險性之器械為已
    足，並不以攜帶之初有行兇之意圖為必要（最高法院79年台
    上字第5253號判例意旨、92年度台非字第38號判決意旨參照
    ）。查被告及潘平華行竊所持之破壞剪、美工刀雖未扣案，
    然衡情應為質地堅硬且部分尖銳之金屬材質，如朝人揮刺擊
    ，在客觀上足以對他人生命、身體、安全造成危險，應屬兇
    器無訛。核被告所為，係犯刑法第321條第1項第3款之攜帶
    兇器竊盜罪。檢察官併辦意旨（110年度偵字第19598號）被
    告部分，與上開本案經論罪部分具有實質上1罪關係，自應
    併予審理。被告與潘平華就本件犯行，具犯意聯絡與行為分
    擔，應論以共同正犯。
　㈡爰審酌被告時值中壯，四肢健全，不思以正當途徑賺取所需
    ，因缺錢花用，竟起歹念與潘平華任意竊取他人財物，侵害
    他人財產法益，嚴重破壞社會治安，誠應非難；並考量被告
    於本案前並無竊盜案件經法院論罪科刑之紀錄，犯後坦承全
    部犯行，未與環瑋水電工程有限公司及益鼎工程股份有限公
    司達成和解，兼衡被告犯罪之動機、目的、手段、犯罪所生
    危害，暨其於本院審理時自陳：高職肄業之最高學歷，現從
    事臨時工，日薪約1,000元，需扶養1位國小六年級子女等語
    （見審易卷二第14頁）之智識程度及家庭經濟狀況等一切情
    狀，量處如主文所示之刑，並諭知易科罰金折算標準。
四、被告與潘平華共同竊取銅線所變賣之價金，經其等於本院審
    理時一致陳稱：賣掉的錢都是潘平華拿走的等語（見審易卷
    一第283頁、審易卷二第14頁）。又供其等於本案行竊所用
    之破壞剪、美工刀，亦經潘平華於本院審理時陳稱：破壞剪
    、美工刀都是我的等語（見審易卷一第283頁）。綜此應認
    被告未實際分得犯罪所得，且對上開破壞剪、美工刀不具處
    分權限，爰均不於被告所犯之罪之主文內宣告沒收、追徵，
    特此敘明。　
據上論斷，應依刑事訴訟法第273條之1第1項、第299條第1項前
段，判決如主文。
本案經檢察官林逸群提起公訴及移送併辦，檢察官陳韻如到庭執
行職務。　
中　　華　　民　　國　　111 　年　　6 　　月　　30　　日
                  刑事第二十庭  法  官  宋恩同
以上正本證明與原本無異。
如不服本判決應於收受送達後20日內向本院提出上訴書狀，並應
敘述具體理由；其未敘述上訴理由者，應於上訴期間屆滿後20日
內向本院補提理由書（均須按他造當事人之人數附繕本）「切勿
逕送上級法院」。告訴人或被害人如對於本判決不服者，應具備
理由請求檢察官上訴，其上訴期間之計算係以檢察官收受判決正
本之日期為準。因疫情而遲誤不變期間，得向法院聲請回復原狀
。
                                書記官  黃勤涵
中　　華　　民　　國　　111 　年　　7 　　月　　2 　　日
附錄論罪科刑法條：　　
刑法第321條第1項第3款
犯前條第一項、第二項之罪而有下列情形之一者，處六月以上五
年以下有期徒刑，得併科50萬元以下罰金：
三、攜帶兇器而犯之。